臺灣橋頭地方法院刑事判決　
111年度訴字第98號
公  訴  人  臺灣橋頭地方檢察署檢察官
被      告  李佳俊



選任辯護人  鄧藤墩律師
            劉睿揚律師
上列被告因違反毒品危害防制條例案件，經檢察官提起公訴（11
0年度偵字第4233、4234、14284號、111年度偵字第2850號），
本院判決如下：
    主  文
甲○○犯如附表編號1至7所示之罪，各處如附表編號1至7所示之刑
及沒收。又犯販賣第三級毒品未遂罪，處有期徒刑貳年陸月；扣
案含有第三級毒品4-甲基甲基卡西酮（Mephedrone）成分之咖啡
包肆佰貳拾包、電子磅秤壹台、空夾鏈袋壹包、IPHONE廠牌不詳
門號行動電話壹支，均沒收之。如附表編號1至7所示之罪及販賣
第三級毒品未遂罪，應執行有期徒刑柒年參月。
    犯罪事實
一、甲○○明知愷他命、4-甲基甲基卡西酮（下稱Mephedrone）均
    屬毒品危害防制條例所規定之第三級毒品，不得販賣，仍自
    民國110年2月1日起，意圖營利，使用通訊軟體微信暱稱「
    蕭驚疼營業中」，在微信群組內張貼「私台外籍大奶小仙女
    （無任何怪味），1節2500;2節4800;5節12000;涼涼冷飲，
    飲料（圖）暖暖熱飲咖啡（圖）;虎（圖）牌四物飲;惡魔（
    圖）四物飲;迷彩AApe四物飲;1:500;5:2000;10:3500;捲土
    重來，強勢回歸」、「營、歡迎來電、早、晚上好」」等訊
    息，暗示販賣毒品，並基於販賣第三級毒品之各別犯意，分
    別為以下犯行：
  ㈠以其所有之IPHONE廠牌不詳門號行動電話1支作為聯絡工具，
    使用微信暱稱「蕭驚疼營業中」，分別於如附表編號1至6所
    示之時間、地點，以如附表編號1至5所示之方式及價格，販
    賣愷他命予吳安琪4次、楊云辰1次，及以如附表編號6所示
    之方式及價格，販賣含有Mephedrone成分之毒品咖啡包予劉
    學文1次。
  ㈡經員警於110年3月16日，以微信暱稱「小嵐」佯裝買家，由
    甲○○以其所有之上開IPHONE廠牌不詳門號行動電話，使用微
    信暱稱「蕭驚疼營業中」與員警聯絡，雙方約定由員警以每
    包新臺幣（下同）230元之價格，購買含有Mephedrone成分
    之毒品咖啡包400包，總價92,000元，並相約於址設高雄市○
    ○區○○路000號之「御宿汽車旅館」213號房見面交易；甲○○
    遂以微信聯絡不知情之傅誠諾（所涉販賣第三級毒品未遂罪
    嫌，另經檢察官不起訴處分）駕駛甲○○所使用之AZW-5789號
    自用小客車搭載甲○○，於110年3月17日20時40分許，前往上
    址欲進行交易時，為警當場查獲而未遂，並扣得其所有供販
    賣所餘之含有Mephedrone成分毒品咖啡包420包、愷他命7包
    、供販賣所用或預備之電子磅秤1台、空夾鏈袋1包、上開IP
    HONE廠牌不詳門號行動電話1支等物。
　㈢以其所有之IPHONE廠牌門號0000000000號行動電話1支作為聯
    絡工具，使用通訊軟體telegram暱稱「eeL」，於如附表編
    號7所示之時間、地點，以如附表編號7所示之方式及價格，
    販賣含有Mephedrone成分之毒品咖啡包予鄭嘉耘1次。嗣經
    警於110年10月25日15時57分許，在高雄市○○區○○○路00號前
    ，將其拘提到案，並扣得其所有供販賣所用之IPHONE廠牌門
    號0000000000號行動電話1支、現金179,000元（其中42,000
    元為販賣毒品所得）等物。
二、案經高雄市政府警察局刑事警察大隊報告臺灣橋頭地方檢察
    署察官偵查起訴。　　
    理  由
壹、程序部分：
一、本判決下列所引用被告以外之人於審判外之陳述，經本院提
    示後，檢察官、被告甲○○及辯護人均同意作為證據，而本
    院審酌各該證據作成時之情況，核無違法不當或證明力明顯
    過低之瑕疵，亦認以之作為證據應屬適當，是依刑事訴訟法
    第159條之5第1項之規定，認均有證據能力。
二、本判決其餘憑以認定犯罪事實之非供述證據，查無違反法定
    程序取得之情，依同法第158條之4規定反面解釋，亦具證據
    能力。
貳、實體部分： 
一、上揭犯罪事實，業據被告於警詢、偵查、本院訊問、準備程
    序及審理時均坦承不諱（見警一卷第7至19、55至57頁，聲
    羈一卷第23至31頁，警三卷第17至31頁，偵三卷第129至131
    、189至195、333至334頁，聲羈二卷第23至33頁，聲羈更一
    卷第37至49頁，訴字卷第43至47、109至119、225頁），核
    與證人傅誠諾、吳安琪、劉學文、鄭嘉耘於警詢、偵查時、
    證人楊云辰於偵查時之證述相符（見警二卷第59至75頁，警
    三卷第259至263頁，偵二卷第27至29頁，偵三卷第17至23、
    47至48、121至122、257至258、263至269、301至302頁），
    並有被告與證人吳安琪、楊云辰、劉學文、員警所佯裝買家
    之微信對話截圖及譯文、中國信託商業銀行股份有限公司11
    0年9月7日中信銀字第000000000000000號函所附開戶資料、
    存款交易明細、被告與證人鄭嘉耘之telegram對話對話截圖
    及譯文、職務報告各1份、搜索扣押筆錄、扣押物品目錄表
    各2份、被告與證人吳安琪、楊云辰、劉學文之微信暱稱截
    圖各2張、被告與證人鄭嘉耘之微信及telegram暱稱截圖4張
    、毒品初步檢驗照片5張在卷可稽（見警一卷第21至39、63
    至73、79頁，警三卷第35至47、51至57、113至129、143至1
    45、271至295、313至321、327頁，警四卷第81至100頁）。
二、扣案之白色結晶7包，經送鑑定結果，均含有第三級毒品愷
    他命成分，驗餘淨重共9.131公克，驗前純質淨重共7.639公
    克；扣案之毒品咖啡包420包，經抽樣鑑定結果，均含有第
    三級毒品Mephedrone成分，驗前淨重共3065.39公克，驗前
    純質淨重推估共61.3公克，有高雄市立凱旋醫院濫用藥物成
    品檢驗鑑定書、內政部警政署刑事警察局鑑定書各1份附卷
    為憑（見警三卷第227至229頁，偵二卷第109至111頁），另
    有上開電子磅秤1台、空夾鏈袋1包、IPHONE廠牌行動電話2
    支、販賣所得現金42,000元扣案可證，足認被告有上開販賣
    第三級毒品既、未遂之犯行。
三、被告坦承販賣愷他命予證人吳安琪、楊云辰，及販賣含有Me
    phedrone成分之毒品咖啡包予證人劉學文、鄭嘉耘與員警佯
    裝之買家，並於本院訊問時供承：我賣1包4,500元的愷他命
    ，可以賺500元，賣1包500元的毒品咖啡包，可以賺200元（
    見訴字卷第44頁），足證被告販賣第三級毒品，是從販入與
    賣出之價差中牟利，具有意圖營利之目的甚明。
四、綜上所述，本案事證明確，被告前揭犯行均堪認定。
五、論罪科刑： 
  ㈠核被告就如犯罪事實欄一、㈠、㈢（即如附表編號1至7）所為
    ，均係犯毒品危害防制條例第4條第3項之販賣第三級毒品罪
    ；就如犯罪事實欄一、㈡所為，係犯毒品危害防制條例第4條
    第6項、第3項之販賣第三級毒品未遂罪。其販賣第三級毒品
    前，持有第三級毒品純質淨重5公克以上之低度行為，應為
    其販賣之高度行為所吸收，不另論罪。
　㈡被告所犯7次販賣第三級毒品既遂、1次販賣第三級毒品未遂
    罪，犯意有別，行為互異，應予分論併罰。
　㈢辯護人雖以：被告如附表編號2、3所示販賣第三級毒品犯行
    ，皆是於110年3月10日交易，如附表編號4、6所示販賣第三
    級毒品犯行，均是於110年3月15日交易，各是出於單一犯意
    ，且在時、空上有密接關係，各可評價為一行為，應各論以
    接續犯等語，為被告辯護。惟查：
　⒈接續犯之概念，係指數行為於同時同地或密切接近之時、地
    實行，侵害同一之法益，各行為之獨立性極為薄弱，依一般
    社會健全觀念，在時間差距上，難以強行分開，在刑法評價
    上，以視為數個舉動之接續實行，合為包括之一行為予以評
    價，較為合理，始足當之。
  ⒉被告如附表編號2、3所示販賣毒品犯行，固均是於110年3月1
    0日販賣愷他命予證人吳安琪，惟2次交易時間已相隔逾10小
    時，時間差距並非不可分，交易地點亦不相同，且觀諸卷附
    被告與證人吳安琪之微信對話截圖及譯文1份（見警三卷第2
    79至288頁），可知被告與證人吳安琪是於110年3月10日12
    時36分許至12時38分許止，先就如附表編號2所示毒品交易
    之金額（4,500元）、重量（含袋重約1.9或2公克）達成合
    意後，再相約於址設高雄市○○區○○路0號之馬術中心見面，
    嗣雙方於12時58分許交易完成；證人吳安琪再於同日21時13
    分許至22時45分許止，傳送訊息予被告，相約於高雄市金鑽
    夜市附近進行如附表編號3所示之毒品交易，則被告顯然是
    基於販賣第三級毒品之各別犯意而為如附表編號2、3所示之
    販賣毒品行為，難認屬接續犯之包括一罪。
　⒊被告如附表編號4所示販賣毒品犯行，是販賣愷他命予證人吳
    安琪，如附表編號6所示販賣毒品犯行，則是販賣含有Mephe
    drone成分之毒品咖啡包予證人劉學文，2次販毒之毒品種類
    、交易對象、交易地點均明顯有別，依社會通念自可個別獨
    立評價，亦難認與接續犯之要件相符。是辯護人辯稱上開犯
    行應各論以接續犯等語，無從憑採。
　㈣按犯第4條至第8條之罪於偵查及歷次審判中均自白者，減輕
    其刑，毒品危害防制條例第17條第2項定有明文。被告於偵
    查及審判中均自白本案販賣第三級毒品既、未遂犯行，已如
    前述，爰依毒品危害防制條例第17條第2項之規定減輕其刑
    。
　㈤被告就犯罪事實欄一、㈡部分，雖已著手於販賣第三級毒品行
    為之實行，惟遭警設計誘捕致實際上不能完成毒品交易，屬
    未遂犯，爰依刑法第25條第2項規定減輕其刑，並依法遞減
    輕其刑。
　㈥按犯第4條至第8條、第10條或第11條之罪，供出毒品來源，
    因而查獲其他正犯或共犯者，減輕或免除其刑，毒品危害防
    制條例第17條第1項固有明文。辯護人雖以：被告已於警詢
    時具體供出其毒品來源為telegram暱稱「俊」之馬光俊，並
    提供馬光俊之年籍、地址等資訊，使檢警據以發動偵查，應
    認被告已符合毒品危害防制條例第17條第1項規定，而得以
    減輕其刑，尚不得僅因馬光俊販賣毒品犯嫌業經檢察官為不
    起訴處分，而逕認並未因被告之供述而查獲馬光俊等語，為
    被告辯護。惟查：
　⒈被告雖於警詢時供稱：我的毒品上游是telegram暱稱「俊」
    ，在我手機中telegram有與「俊」的對話，我有與微信暱稱
    「JOJO」的鄭嘉耘共同合資1萬多元，向「俊」買50包毒品
    咖啡包（見偵三卷第191頁），並指認「俊」為馬光俊，及
    提供其與暱稱「俊」之telegram對話截圖1份予警偵辦，有
    指認犯罪嫌疑人紀錄表、上開telegram對話截圖各1份在卷
    可憑（見警四卷第154至156、311至331頁），復於本院訊問
    及準備程序時陳稱：如附表編號7所示之毒品交易，我是打
    給馬光俊，跟他調貨，後來馬光俊又叫別人去送貨給鄭嘉耘
    （見聲羈更一卷第41頁，偵聲二卷第29頁，訴字卷第114頁
    ）。
  ⒉惟馬光俊於警詢時供稱：我沒有下載telegram，我以前都使
    用微信暱稱「馬光俊」與甲○○聯絡，我沒有販賣毒品給甲○○
    ，也沒有在110年10月24日派小弟與甲○○進行毒品交易（見
    警四卷第305至307頁），否認有使用telegram暱稱「俊」與
    被告聯繫毒品交易事宜，則被告所提供其與暱稱「俊」之te
    legram對話截圖1份中，暱稱「俊」之人是否確為馬光俊，
    已屬有疑。　
  ⒊再者，觀諸卷附被告與暱稱「馬」之人之telegram對話截圖1
    份（見警四卷第158-161），被告向暱稱「馬」之人表示：
    「等等可以麻煩你拿喝的去樓下八方給人嗎？我要10點後才
    有辦法出門，人家很急，收9千，我放房間上面」、「還是
    要叫他開進去巷子，上面還有1箱」、「拿1袋唷，1袋50記
    得收9千」，足見證人鄭嘉耘與被告約定以9,000元購買毒品
    咖啡包，及在位於高雄市苓雅區正義路之「八方雲集」交易
    後，被告是指示telegram暱稱「馬」之人拿毒品咖啡包與證
    人鄭嘉耘交易，並非如被告所述其是向telegram暱稱「俊」
    之人調貨後，再由「俊」指派他人交付毒品予證人鄭嘉耘，
    則被告供稱如附表編號7所示毒品交易，其毒品上游為teleg
    ram暱稱「俊」之馬光俊云云，難認屬實，實無從認定被告
    如附表編號7所示販賣毒品予證人鄭嘉耘之毒品來源即為馬
    光俊。
  ⒋馬光俊所涉共同販賣第三級毒品予證人鄭嘉耘之犯嫌，業經
    臺灣橋頭地方檢察署檢察官以111年度偵字第2850號為不起
    訴處分，警方亦未因被告之供述而查獲其毒品上游或其他共
    犯，有上開不起訴處分書、高雄市政府警察局刑事警察大隊
    111年3月24日高市警刑大偵6字第11170621600號函各1份附
    卷可參（見偵四卷第75至76頁，訴字卷第89頁），益見被告
    並無適用毒品危害防制條例第17條第1項規定予以減刑之餘
    地，辯護人此部分主張，尚難憑採。。
　㈦按刑法第59條規定犯罪之情狀可憫恕者，得酌量減輕其刑，
    必須犯罪另有特殊之原因與環境等，在客觀上足以引起一般
    同情，認為即予宣告法定低度刑期猶嫌過重者，始有其適用
    。辯護人另以：被告交易數量、金額與典型之毒梟、大盤商
    不能相提並論，且始終配合偵查，且被告為中低收入戶，需
    獨自扶養2名未成年子女，如科以法定最低刑度，仍屬情輕
    法重，請求就被告本件販賣第三級毒品既、未遂之犯行，均
    依刑法第59條規定酌減其刑等語。惟被告為思慮成熟之成年
    人，絲毫未考慮販賣第三級毒品對社會、國人之戕害，仍執
    意販毒，且其於110年3月17日為警查獲含有Mephedrone成分
    之毒品咖啡包420包、愷他命7包，數量甚鉅，於同年月18日
    經本院命以8萬元具保後，仍於同年10月24日再犯如附表編
    號7所示販賣第三級毒品犯行，實難認其有何犯罪情節輕微
    之情狀，其於犯罪時亦無任何特殊之原因與環境等因素，在
    客觀上顯然不足以引起一般同情，且被告如附表編號1至7所
    示販賣第三級毒品犯行，經適用毒品危害防制條例第17條第
    2項規定減輕其刑，及如犯罪事實欄一、㈡所示販賣第三級毒
    品未遂犯行，經適用同條例第17條第2項規定、刑法第25條
    第2項規定遞減輕其刑後，均無對其科以法定最低刑度猶嫌
    過重之情形，故本院認被告上開犯行均無適用刑法第59條規
    定酌減其刑之餘地，辯護人此部分所述尚難採酌。
　㈧本院審酌被告無視於國家杜絕毒品危害之禁令，為一己之私
    利，竟販賣愷他命及含有Mephedrone成分之咖啡包，以圖不
    法所得，且以微信刊登暗示毒品交易之訊息，向不特定人販
    賣毒品，擴大毒品之散播，進而戕害國民身心健康，如犯罪
    事實欄一、㈡部分未及售出即遭查獲，犯罪所生損害未至擴
    大；兼衡其於5年內之109年間，有持有毒品案件經法院論罪
    科刑及執行完畢紀錄，有臺灣高等法院被告前案紀錄表1份
    在卷可佐（見訴字卷第194至195頁）；併考量其自陳高職肄
    業之智識程度，為還債、扶養子女而販賣毒品之犯罪動機，
    案發時在漁業公司擔任清潔、船邊工作，月收入約25,000元
    ，離婚，有2名未成年子女，且為中低收入戶，有高雄市三
    民區中低收入戶證明書各1份在卷可參（見訴字卷第77頁）
    ，及其各次販賣毒品之金額、數量等一切情狀，各量處如附
    表編號1至7及主文所示之刑。
  ㈨又刑法第51條數罪併罰定執行刑之立法，係採限制加重原則
    ，本院審酌被告如附表編號1至7所示7次販賣第三級毒品既
    遂犯行，及如犯罪事實欄一、㈡所示1次販賣第三級毒品未遂
    犯行，罪質相同，犯罪時間在8個月內，交易對象共5人，如
    附表編號1至7所示犯行之交易金額在4,500元至1萬元之間，
    如犯罪事實欄一、㈡所示犯行之約定交易金額為92,000元等
    情，定其如主文所示之應執行刑。
六、沒收：　 　
  ㈠查獲之毒品：
　⒈按違禁物，不問屬於犯罪行為人與否，沒收之，刑法第38條
    第1項定有明文。又毒品危害防制條例第18條第1項後段規定
    查獲之第三、四級毒品，無正當理由而擅自持有者，沒入銷
    燬之；此應沒入銷燬之毒品，專指查獲施用或持有（未成罪
    ）之第三、四級毒品而言；倘屬同條例相關法條明文規定處
    罰之犯罪行為，即非該條項應依行政程序沒入銷燬之範圍；
    再同條例對於查獲之製造、運輸、販賣、意圖販賣而持有、
    以非法方法使人施用、引誘他人施用及轉讓、持有一定數量
    以上第三、四級毒品之沒收，並無特別規定，如其行為已構
    成犯罪，則該毒品即屬不受法律保護之違禁物，應回歸刑法
    之適用（最高法院109年度台上字第1301號判決意旨參照）
    。再者，以營利為目的販入毒品，經多次販賣後，持有剩餘
    毒品被查獲者，其各次販賣毒品行為如併合處罰，該持有剩
    餘毒品之低度行為，應僅為最後一次販賣毒品之高度行為所
    吸收，不另論罪。故就該查獲之剩餘毒品，只能於最後一次
    之販賣毒品罪宣告沒收銷燬，不得於各次販賣毒品罪均宣告
    沒收銷燬（最高法院100年度台上字第908號判決意旨參照）
    。
  ⒉110年3月17日扣案之含有Mephedrone成分之毒品咖啡包420包
    、愷他命7包，均為被告所有，供販賣毒品所餘之物，業據
    其於警詢時供承在卷（見警一卷第17頁），是上開毒品咖啡
    包420包，應依刑法第38條第1項規定，在被告如犯罪事實欄
    一、㈡所示之最後一次販賣毒品咖啡包之犯行罪名項下宣告
    沒收之；上開愷他命7包，亦應依刑法第38條第1項規定，在
    被告如附表編號4所示最後一次販賣愷他命之犯行罪名項下
    宣告沒收之。
　㈡犯罪所用或預備之物：
  ⒈110年3月17日扣案之電子磅秤1台、空夾鏈袋1包、IPHONE廠
    牌不詳門號行動電話1支，均為被告所有，供如附表編號1至
    6及犯罪事實欄一、㈡所示販賣毒品所用及預備之物，業經其
    於本院準備程序及審理時自陳在卷（見訴字卷第115、227頁
    ），分別應依毒品危害防制條例第19條第1項、刑法第38條
    第2項前段規定，在其上揭所犯罪名項下宣告沒收。
　⒉110年10月25日扣案之IPHONE廠牌門號0000000000號行動電話
    1支，亦為被告所有，供如附表編號7所示販賣毒品所用之物
    ，亦據其於本院審理時陳述明確（見訴字卷第227頁），應
    依毒品危害防制條例第19條第1項規定，在其上揭所犯罪名
    項下宣告沒收。
　㈢犯罪所得：
  ⒈扣案現金137,000元其中42,000元，為被告如附表編號1至7所
    示販賣毒品所得，已據其於本院準備程序時陳明在卷（見訴
    字卷第115頁），應依刑法第38條之1第1項前段規定，分別
    在其上開各罪名項下宣告沒收之。
　⒉公訴意旨雖以：扣案現金其餘137,000元，屬被告因販毒或其
    他違法行為所得，亦應依毒品危害防制條例第19條第3項宣
    告沒收等語。按犯第4條至第9條、第12條、第13條或第14條
    第1項、第2項之罪，有事實足以證明行為人所得支配之前二
    項規定以外之財物或財產上利益，係取自其他違法行為所得
    者，沒收之，毒品危害防制條例第19條第3項固有明文。惟
    查，扣案現金其餘137,000元，被告於警詢及本院準備程序
    時均供稱上開金額並非販賣毒品或其他違法行為所得（見警
    三卷第19頁，訴字卷第115頁），考量上開現金金額尚非甚
    鉅，對照被告所述其於案發時之職業、收入，尚無法排除為
    其工作所得，而無從遽認與販賣毒品或其他違法行為有關，
    爰不予宣告沒收。
  ㈣其餘扣案物均無證據足認與其等本案販賣毒品之犯行相關，
    爰均不予宣告沒收，附此敘明。
  ㈤宣告多數沒收者，併執行之，刑法第40條之2第1項定有明文
    。又刑法關於沒收之規定於104年12月17日及105年5月27日
    修正，自105年7月1日施行，此次修法將沒收列為專章，具
    獨立之法律效果，與修正前刑法將沒收列為從刑屬性之立法
    例不同，故宣告多數沒收之情形，已非數罪併罰，無庸再重
    複於被告定應執行刑之主文項下為沒收之諭知（臺灣高等法
    院所屬法院105年度法律座談會研討結果參照）。
據上論斷，應依刑事訴訟法第299條第1項前段，判決如主文。
本案經檢察官乙○○提起公訴，檢察官丙○○到庭執行職務。
中　　華　　民　　國　　111 　年　　6 　　月　　23　　日
                  事第五庭  審判長  法  官  林永村

                                    法  官  徐右家

                                    法　官  黃逸寧 
以上正本證明與原本無異。
如不服本判決應於收受送達後20日內向本院提出上訴書狀，並應
敘述具體理由；如未敘述上訴理由者，應於上訴期間屆滿後20日
內向本院補提理由書（均須按他造當事人之人數附繕本）「切勿
逕送上級法院」。
中　　華　　民　　國　　111 　年　　6 　　月　　23　　日
  　　　　　　　　　　　　　　　　　 書記官  潘維欣
附錄法條：
毒品危害防制條例第4條第3項、第6項
製造、運輸、販賣第三級毒品者，處7年以上有期徒刑，得併科
新臺幣1千萬元以下罰金。
前5項之未遂犯罰之。　
附表：
編號    時間 地點 方式及對象 所犯罪名及所處之刑 1 110年3月8日8時許 高雄市○○區○○路00號附近 自110年3月7日23時20分起至同年月8日8時2分止，吳安琪以微信暱稱「小魚」與甲○○聯絡後，2人相約於左列時間、地點見面，甲○○以4,500元之價格，販賣並交付愷他命1包予吳安琪，且當場收取價金4,500元。 甲○○販賣第三級毒品，處有期徒刑肆年壹月。扣案之電子磅秤壹台、空夾鏈袋壹包、IPHONE廠牌不詳門號行動電話壹支、犯罪所得新臺幣肆仟伍佰元，均沒收之。 2 110年3月10日12時58分許 高雄市○○區○○路0號馬術中心 自110年3月10日12時26分起至同日12時58分止，吳安琪以微信暱稱「小魚」與甲○○聯絡後，2人相約於左列時間、地點見面，甲○○以4,500元之價格，販賣並交付愷他命1包予吳安琪，且當場收取價金4,500元。 甲○○販賣第三級毒品，處有期徒刑肆年壹月。扣案之電子磅秤壹台、空夾鏈袋壹包、IPHONE廠牌不詳門號行動電話壹支、犯罪所得新臺幣肆仟伍佰元，均沒收之。 3 110年3月10日22時59分後不久 高雄市金鑽夜市附近 自110年3月10日21時13分起至同日22時59分止，吳安琪以微信暱稱「小魚」與甲○○聯絡後，2人相約於左列時間、地點見面，甲○○以4,500元之價格，販賣並交付愷他命1包予吳安琪，且當場收取價金4,500元。 甲○○販賣第三級毒品，處有期徒刑肆年壹月。扣案之電子磅秤壹台、空夾鏈袋壹包、IPHONE廠牌不詳門號行動電話壹支、犯罪所得新臺幣肆仟伍佰元，均沒收之。 4 110年3月15日15時許 高雄市○○區○○路0號馬術中心 自110年3月15日13時56分起至同日14時52分止，吳安琪以微信暱稱「小魚」與甲○○聯絡後，2人相約於左列時間、地點見面，甲○○以4,500元之價格，販賣並交付愷他命1包予吳安琪，且當場收取價金4,500元。 甲○○販賣第三級毒品，處有期徒刑肆年壹月。扣案之愷他命柒包、電子磅秤壹台、空夾鏈袋壹包、IPHONE廠牌不詳門號行動電話壹支、犯罪所得新臺幣肆仟伍佰元，均沒收之。 5 110年3月12日15時32分後不久 高雄市○鎮區○○○路00號 自110年3月12日14時33分起至同日15時15分止，楊云辰以微信暱稱「小女孩」與甲○○聯絡後，2人約定由甲○○以5,000元之價格，販賣愷他命1包予楊云辰，並相約於左列時間、地點見面，楊云辰先於同日15時32分許，以無摺存款方式存入5,000元到甲○○提供之中國信託商業銀行帳號：000000000000號帳戶內，甲○○再於左列地點，交付愷他命1包給楊云辰。 甲○○販賣第三級毒品，處有期徒刑肆年壹月。扣案之電子磅秤壹台、空夾鏈袋壹包、IPHONE廠牌不詳門號行動電話壹支、犯罪所得新臺幣伍仟元，均沒收之。 6 110年3月15日23時許 高雄市○○區○○○街00號 自110年3月15日22時17分前不久起至同日23時8分止，劉學文以微信暱稱「隱視絕塵」與甲○○聯絡後，2人相約於左列時間、地點見面，甲○○以1萬元之價格，販賣並交付含有Mephedrone成分之毒品咖啡包50包予劉學文，且當場收取價金1萬元。 甲○○販賣第三級毒品，處有期徒刑肆年參月。扣案之電子磅秤壹台、空夾鏈袋壹包、IPHONE廠牌不詳門號行動電話壹支、犯罪所得新臺幣壹萬元，均沒收之。 7 110年10月24日22時35分許 高雄市苓雅區正義路八方雲集水餃店 自110年10月24日18時59分起至同日22時35分止，鄭嘉耘以telegram暱稱「oJ」與甲○○聯絡後，2人約定由甲○○以9,000元之價格，販賣含有Mephedrone成分之毒品咖啡包30包予鄭嘉耘，並相約於左列時間、地點見面，甲○○委由真實姓名、年籍不詳之成年男子前往交付含有Mephedrone成分之毒品咖啡包30包予鄭嘉耘，並當場收取價金9,000元。 甲○○販賣第三級毒品，處有期徒刑肆年貳月。扣案之IPHONE廠牌門號0000000000號行動電話壹支、犯罪所得新臺幣玖仟元，均沒收之。 
卷宗名稱對照表：
編號 卷宗名稱 簡稱 1 高市警大分偵6字第11070672900號卷 警一卷 2 高市警大分偵6字第11070672800號卷 警二卷 3 高市警大分偵6字第11072872900號卷 警三卷 4 高市警大分偵6字第11170306000號卷 警四卷 5 橋頭地檢110年度偵字第4233號卷 偵一卷 6 橋頭地檢110年度偵字第4234號卷 偵二卷 7 橋頭地檢110年度偵字第14284號卷 偵三卷 8 橋頭地檢111年度偵字第2850號卷 偵四卷 9 本院110年度聲羈字第48號卷 聲羈一卷 10 本院110年度聲羈字第182號卷 聲羈二卷 11 本院110年度聲羈更一字第4號卷 聲羈更一卷 12 本院110年度偵聲字第125號卷 偵聲一卷 13 本院111年度偵聲字第2號卷 偵聲二卷 14 本院111年度訴字第98號卷 訴字卷